【裁判字號】    96,訴,1642
【裁判日期】    970326
【裁判案由】    違反槍砲彈藥刀械管制條例
【裁判全文】
臺灣桃園地方法院刑事判決              96年度訴字第1642號
公  訴  人  臺灣桃園地方法院檢察署檢察官
被      告  乙○○
                    （另案於台灣台北看守所羈押中）
指定辯護人  本院公設辯護人甲○○
上列被告因違反槍砲彈藥刀械管制條例案件，經檢察官提起公訴
（96年度偵字第12152 號），本院判決如下：
    主  文
乙○○未經許可，寄藏可發射子彈具有殺傷力之改造手槍，累犯
，處有期徒刑壹年捌月，併科罰金新臺幣拾萬元，罰金如易服勞
役，以新臺幣壹仟元折算壹日。扣案仿BERETTA 廠84型半自動手
槍製造之槍枝換裝土造金屬槍管而成之改造手槍（含彈匣壹個，
槍枝管制編號：0000000000號）壹支及扣案仿BERETTA 廠92FS型
半自動手槍製造之槍枝換裝土造金屬槍管而成之改造手槍（含彈
匣壹個，槍枝管制編號：0000000000號）壹支，均沒收之。
    事  實
一、乙○○前因施用第二級毒品案件，經本院以89年度易字第51
    2 號判決判處有期徒刑6 月，而於民國89年5 月15日確定；
    又因施用第一級毒品案件，經本院以89年度訴字第721 號判
    決判處有期徒刑9 月確定，上開2 罪經本院以89年度聲字第
    2496號裁定應執行有期徒刑1年2月確定；復因施用第一級毒
    品案件，經本院以90年度訴緝字第40號判決判處有期徒刑1
    年確定。嗣上揭第1、2案與第3案接續執行，後於92年3月7
    日縮短刑期假釋出監，而於92年12月14日假釋期滿，有期徒
    刑所餘刑期內未經撤銷假釋，未執行之刑，以已執行論。詎
    仍不知悔改，明知可發射子彈具有殺傷力之改造手槍、具有
    殺傷力之子彈為槍砲彈藥刀械管制條例所管制之物品，未經
    許可，不得無故持有、寄藏，竟基於未經許可寄藏可發射子
    彈具有殺傷力之改造手槍、具有殺傷力之子彈之犯意，於96
    年1月中旬，由綽號「五百」之邱國芸（經臺灣桃園地方法
    院檢察署檢察官以96年度偵字第29050號起訴，並該署檢察
    官以96年度偵字第14905號、第19599號追加起訴，現由本院
    96年度訴字第1731號案件審理中），持仿BERETTA廠84型半
    自動手槍製造之槍枝換裝土造金屬槍管而成之改造手槍（含
    彈匣1個，槍枝管制編號：0000000000號）1支、仿BERETTA
    廠92FS型半自動手槍製造之槍枝換裝土造金屬槍管而成之改
    造手槍（含彈匣1個，槍枝管制編號：0000000000 號）1支
    、具有殺傷力之子彈69顆（40顆，均係土造子彈，具直徑
    8.8±0.5mm金屬彈頭；7顆，均係土造子彈，具直徑9. 0
    ±0.5mm金屬彈頭；4顆，均係土造子彈，具直徑8.5±0.
    5mm金屬彈頭；1顆，係土造子彈，具直徑8.9mm金屬彈頭
    ；1顆，係改造子彈，由金屬彈殼加裝直徑8.8金屬彈頭而
    成；1顆，係土造子彈，具直徑8.8金屬彈頭；1顆，係
    土造子彈，具直徑8.7金屬彈頭；3顆，均係土造子彈，具
    直徑8.0±0.5mm金屬彈頭；11顆，均係口徑9mm制式子彈
    ）及不具有殺傷力之子彈24顆（13顆，均係土造子彈，具
    直徑9.0±0.5mm金屬彈頭；10顆，均係土造子彈，具直徑
    8.5±0.5mm金屬彈頭；1顆，係土造子彈，具直徑8.7 mm
    金屬彈頭），前往桃園縣平鎮市○○路口，交由乙○○保管
    ，乙○○即自斯時起，至96年5月25日晚間10時50分許止，
    保管上揭槍彈並藏放在其位於桃園縣中壢市○○○路277巷
    28號5樓住處房間之床頭櫃內，未經許可寄藏之。嗣乙○○
    因強盜案通緝遭警於桃園縣中壢市○○街50號緝獲，並於96
    年5月25日晚間10時50分許，因查緝贓物經乙○○及其女友
    吳惠珍同意，由吳惠珍帶同警員至上開住處執行搜索，為警
    查獲，並扣得上揭可發射子彈具有殺傷力之改造手槍2支、
    具有殺傷力之子彈69顆及不具有殺傷力之子彈24顆。
二、案經桃園縣政府警察局大園分局報請臺灣桃園地方法院檢察
    署檢察官偵查起訴。
    理  由
一、證據能力之判斷：
  (一)按被告之自白，非出於強暴、脅迫、利誘、詐欺、疲勞訊問
    、違法羈押或其他不正之方法，且與事實相符者，得為證據
    ，刑事訴訟法第156 條第1 項定有明文。被告乙○○未抗辯
    其於警詢、檢察官偵查中及本院審理時之自白有非任意性之
    情形，本院亦查無明顯事證，有不正詢問之情，應認其自白
    具有任意性，且與事實相符（如下述）而有證據能力。
  (二)卷附搜索、扣押筆錄、扣押物品目錄表，經查並無不得作為
    證據之事由，依法自得作為證據。
  (三)內政部警政署刑事警察局96年6 月11日刑鑑字第0960080788
    號槍彈鑑定書，係該局依檢察機關概括授權執行鑑定職務所
    出具之書面鑑定報告；內政部警政署刑事警察局97年1 月31
    日刑鑑字第0960194066號函覆鑑定結果，則係該局依本院囑
    託鑑定而出具之書面報告，依刑事訴訟法第208 條第1 項規
    定無須準用鑑定人具結之規定，且屬同法第159 條第1 項之
    法律另有規定之傳聞例外，自得作為證據。
  (四)扣案仿BERETTA 廠84型半自動手槍製造之槍枝換裝土造金屬
    槍管而成之改造手槍（含彈匣1 個，槍枝管制編號：000000
    0000號）1 支、仿BERETTA 廠92FS型半自動手槍製造之槍枝
    換裝土造金屬槍管而成之改造手槍（含彈匣1 個，槍枝管制
    編號：0000000000號）1 支、具有殺傷力之子彈69顆（40
    顆，均係土造子彈，具直徑8.8 ±0.5mm 金屬彈頭；7 顆
    ，均係土造子彈，具直徑9. 0±0.5mm 金屬彈頭；4 顆，
    均係土造子彈，具直徑8.5 ±0.5mm 金屬彈頭；1顆 ，係
    土造子彈，具直徑8.9mm 金屬彈頭；1 顆，均係改造子彈
    ，由金屬彈殼加裝直徑8.8 金屬彈頭而成；1 顆，係土造
    子彈，具直徑8.8 金屬彈頭；1 顆，係土造子彈，具直徑
    8.7 金屬彈頭；3 顆，均係土造子彈，具直徑8.0 ±0.5m
    m 金屬彈頭；11顆，均係口徑9mm 制式子彈），並非供述
    證據，無傳聞法則之適用，與本案具有關聯性，且上開物證
    經司法警察合法取得，具有證據能力。
二、認定事實所憑之證據及理由：
  (一)前開犯罪事實，業經被告乙○○於警詢、偵訊及本院準備程
    序時均坦承不諱（見96年度偵字第12152 號偵查卷第6 頁反
    面、第38頁、本院96年度審訴第251 號卷第57頁），核與證
    人即本案查獲警員李昆燁於本院之證述（見本院96年度訴第
    1642號卷97年3月12日審判筆錄第3至8頁）相符，且有扣案
    可發射子彈具有殺傷力之改造手槍2支、具有殺傷力之子彈
    69顆可佐，復有槍彈照片附卷可證。又扣案之改造手槍2 支
    、具有殺傷力之子彈69顆，經送內政部警政署刑事警局鑑驗
    結果認：送鑑改造手槍1支（槍枝管制編號：00 00000000
    號），認係改造手槍，由仿BERETTA廠84型半自動手槍製造
    之槍枝換裝土造金屬槍管而成，擊發功能正常，可供擊發適
    用子彈使用，研判具殺傷力；送鑑改造手槍1枝（槍枝管制
    編號：0000000000號），由仿BERETTA廠92FS型半自動手槍
    製造之槍枝換裝土造金屬槍管、槍機而成，擊發功能正常，
    可供擊發適用子彈使用，研判具殺傷力；送鑑子彈69顆（
    40顆，均係土造子彈，具直徑8.8±0.5mm金屬彈頭；7顆
    ，均係土造子彈，具直徑9. 0±0.5mm金屬彈頭；4顆，均
    係土造子彈，具直徑8.5±0.5mm金屬彈頭；1顆，係土造
    子彈，具直徑8.9mm金屬彈頭；1顆，均係改造子彈，由金
    屬彈殼加裝直徑8.8金屬彈頭而成；1顆，係土造子彈，具
    直徑8.8金屬彈頭；1顆，係土造子彈，具直徑8.7金屬彈
    頭；3顆，均係土造子彈，具直徑8.0±0.5m m金屬彈頭；
    11顆，均係口徑9mm制式子彈）均可擊發，認具殺傷力等
    情，有該局96年6月11日刑鑑字第0960080788號槍彈鑑定書
    及97年1月31日刑鑑字第09601940 66號函各1份在卷可按，
    足佐被告乙○○前開自白與事實相符。
  (二)雖被告乙○○於本院97年3 月12日審判程序否認犯罪，辯稱
    ：邱國芸於搶完晶圓後即96年1 月中旬打電話予伊稱有東西
    先寄放於伊處，當天於桃園縣平鎮市○○路口，將1 個黑色
    置物箱交由伊收受，伊即拿到搜索處即桃園縣中壢市○○○
    路277 巷28號5 樓住處房間之床頭櫃內放，伊沒有打開看，
    不知是何物云云，惟查：
  (1)被告乙○○於警詢供稱略以：扣案槍彈係伊朋友綽號「五百
    」拿給伊，「五百」稱他東西比較多，就拿2 把槍放在伊那
    邊，他有需要再拿回去，伊沒有使用過該批槍彈，但是拿出
    來把玩過等語（見96年度偵字第12152 號偵查卷第6 頁反面
    ），又於偵訊供稱略以：扣案槍彈係「五百」寄放在伊這裡
    的，在強盜案後，在96年1 、2 月間，拿去伊之前工作之公
    司平鎮市○○路277 巷1 號3 樓等語（見96年度偵字第1215
    2 號偵查卷第38頁反面），則被告乙○○嗣翻異前詞，是否
    屬實，即有疑義。
  (2)又證人即本案查獲警員李昆燁於本院證稱略以：扣案槍彈係
    於被告位於桃園縣中壢市○○○路277 巷28號5 樓住處房間
    之床頭櫃比較下緣的地方，在角落最下方之工具箱查獲，需
    先翻開衣服才看到工具箱，該工具箱約50公分長、30公分寬
    、20公分高，沒有上鎖，直接以拉扣拉開，就可以看到槍在
    裡面等語（見本院96年度訴第1642號卷97年3 月12日審判筆
    錄第3 至7 頁），而證人即本案查獲警員蔡文堯亦於本院證
    稱略以：扣案槍彈係於被告房間之床頭櫃之工具箱內查獲，
    該工具箱，沒有上鎖，拉扣一拉開就可以打開等語（見本院
    96年度訴第1642號卷97年3 月12日審判筆錄第11頁），觀之
    查獲現場照片於床頭櫃前有許多打包之物品，有照片附卷可
    佐（見96年度偵字第12152 號偵查卷第29頁），而被告於本
    院審理時供稱略以：上揭偵查卷附照片所示於床頭櫃前有許
    多打包之物品係伊及小孩的衣物、家用物品，那時候剛搬家
    還來不及整理，所以還沒有打開等語（見本院96年度訴第16
    42號卷97年3 月12日審判筆錄第16頁），足認被告可輕易打
    開該工具箱而知悉內藏槍彈，且被告明知該邱國芸交付寄藏
    之工具箱內藏槍彈，始有別於不及打開整理之衣物、家用物
    品，而特意將內有槍彈之工具箱藏放於床頭櫃下緣之角落最
    下方，並以衣物覆蓋做為掩蔽，是被告辯稱：邱國芸將1 個
    黑色置物箱交由伊收受，伊即拿到搜索處即桃園縣中壢市○
    ○○路277 巷28號5 樓住處房間之床頭櫃內放，伊沒有打開
    看，不知是何物云云，自不足採。
  (3)本件既堪認被告明知該邱國芸交付寄藏之工具箱內藏槍彈之
    情，已如上述，則被告聲請傳訊邱國芸以證明伊對於邱國芸
    所交付者為槍彈不知情云云，即無傳訊之必要，附此敘明。
  (三)被告又辯稱本案經被告自首云云，惟據證人即查獲警員李昆
    燁於本院證稱略以：被告於警員前往其住處搜索前並未坦承
    持有槍彈，亦未告知槍彈藏置處，警員在搜索前2 次問其家
    裡有無晶圓、槍、或其他非法物品，其稱沒有，其女友吳惠
    珍亦稱沒有等語（見本院96年度訴第1642號卷97年3 月12日
    審判筆錄第4頁至第5頁），從而，本件扣案槍彈係警員依法
    搜獲，非依被告自白而取出，尚難認被告符合自首規定，自
    不得依刑法第62條之規定減輕其刑。
  (四)綜上，本件事證明確，被告乙○○犯行足可認定，應依法論
    科。
三、論罪科刑之依據：
    核被告乙○○之所為，係犯槍砲彈藥刀械管制條例第8 條第
    4 項之未經許可，寄藏可發射子彈具有殺傷力之改造手槍罪
    ，及同條例第12條第4 項之未經許可寄藏子彈罪。槍砲彈藥
    刀械管制條例所稱之「寄藏」與「持有」，均係將物置於自
    己實力支配之下，僅寄藏必先有他人之持有行為，而後始為
    受寄代藏而已，故寄藏之受人委託代為保管，其保管之本身
    ，亦屬持有，不過持有係受寄之當然結果，自僅論以寄藏犯
    行，是本件被告受託保管槍彈，應各論以寄藏槍枝及寄藏子
    彈之單純一罪，不另就其「持有」之犯行論處。被告同時寄
    藏前述槍、彈，係以一行為而觸犯上開二罪名之想像競合犯
    ，應依刑法第55條之規定，從較重之槍砲彈藥刀械管制條例
    第8 條第4 項未經許可寄藏改造槍枝罪論處。又被告有如事
    實欄所示之論罪科刑紀錄及執行完畢情形，有臺灣高等法院
    被告前案紀錄表1 份附卷可稽，其於徒刑執行完畢後，5 年
    以內故意再犯本件有期徒刑以上之罪，為累犯，應依刑法第
    47條第1 項之規定加重其刑。復按犯本條例之罪，於偵查或
    審判中自白，並供述全部槍砲、彈藥、刀械之來源及去向，
    因而查獲或因而防止重大危害治安事件之發生者，減輕或免
    除其刑，槍砲彈藥刀械管制條例第18條第4 項前段有明文規
    定。稽此規定意旨，乃在鼓勵犯本條例之罪之被告，勇於供
    述該槍、彈之來源與去向，因而防止重大危害社會治安之事
    件發生，而予減輕其刑度。再查本件被告於偵查中自白扣案
    槍彈之來源係案外人邱國芸所交付，且檢察官並因而就案外
    人邱國芸部分簽分案件加以偵辦，而邱國芸係因被告供述槍
    彈之來源而遭查獲，因而對防止重大危害治安事件之發生有
    所助益，此有臺灣桃園地方法院檢察署檢察官簽分邱國芸涉
    犯違反槍砲彈藥刀械管制條例案件之簽呈（見96年度偵字第
    12152 號偵查卷第68頁）、本院電話記錄查詢表（見本院96
    年度審訴第251 號卷第63頁）、臺灣桃園地方法院檢察署檢
    察官96年度偵字第29050 號起訴書、96年度偵字第14905 號
    、第19599 號追加起訴書及移送併辦意旨書及案外人邱國芸
    前案紀錄表各1 份在卷可按（見本院96年度訴第1642號卷第
    42頁至第72頁），揆諸上揭規定意旨，爰依槍砲彈藥刀械管
    制條例第18條第4 項前段規定減輕其刑，並應依刑法第71條
    第1 項之規定，先加後減之。爰審酌槍彈為我國法律明文禁
    止持有之物，且業經政府宣導已久，為社會大眾所明知之事
    ，被告無故寄藏槍彈，顯無視於法禁，且極有可能以之傷人
    ，對他人生命、身體產生極大潛在危險，且嚴重危及社會治
    安，所生危害不輕，惟念其偵查中自白扣案槍彈之來源，因
    而對防止重大危害治安事件之發生有所助益，犯罪後否認犯
    行，態度非佳等一切情狀，量處如主文所示之刑，並就併科
    罰金部分，依刑法第42條第3 項前段規定諭知易服勞役之折
    算標準，以資懲儆。扣案仿BERETTA 廠84型半自動手槍製造
    之槍枝換裝土造金屬槍管而成之改造手槍（含彈匣1 個，槍
    枝管制編號：0000000000號）1 支、仿BERETTA 廠92FS型半
    自動手槍製造之槍枝換裝土造金屬槍管而成之改造手槍（含
    彈匣1 個，槍枝管制編號：0000000000號）1 支，均屬違禁
    物，不論屬於被告與否，應依刑法第38條第1 項第1 款之規
    定宣告沒收；扣案具殺傷力之子彈69顆（40顆，均係土造
    子彈，具直徑8.8 ±0.5mm 金屬彈頭；7 顆，均係土造子
    彈，具直徑9. 0±0.5mm 金屬彈頭；4 顆，均係土造子彈
    ，具直徑8.5 ±0.5mm 金屬彈頭；1 顆，係土造子彈，具
    直徑8.9mm 金屬彈頭；1 顆，均係改造子彈，由金屬彈殼
    加裝直徑8.8 金屬彈頭而成；1 顆，係土造子彈，具直徑
    8.8 金屬彈頭；1 顆，係土造子彈，具直徑8.7 金屬彈頭
    ；3 顆，均係土造子彈，具直徑8.0 ±0.5m m金屬彈頭；
    11顆，均係口徑9mm 制式子彈），業經內政部警政署刑事
    警察局鑑驗試射，已經實際擊發，僅餘彈殼、彈頭，已不具
    有子彈的完整結構，失其子彈違禁物之性質，不予沒收。至
    扣案不具殺傷力之子彈24顆（13顆，均係土造子彈，具直
    徑9.0 ±0.5mm 金屬彈頭；10顆，均係土造子彈，具直徑
    8.5 ±0.5mm 金屬彈頭；1 顆，係土造子彈，具直徑8. 7
    mm金屬彈頭），因無殺傷力，非屬違禁物，亦非被告犯罪所
    用或因犯罪所得之物，故不予宣告沒收，附此敘明。
據上論斷，應依刑事訴訟法第299 條第1 項前段，槍砲彈藥刀械
管制條例第8 條第4 項、第12條第4 項，刑法第11條前段、第55
條、第47條第1 項、第42條第3 項前段、第38條第1 項第1 款，
判決如主文。
本案經檢察官丁俊成到庭執行職務。
中    華    民    國    97    年    3     月    26    日
                  刑事第六庭  審判長法  官  黃梅淑
                                    法  官  錢建榮
                                    法  官  宣玉華
以上正本證明與原本無異。
如不服本判決，應於判決送達後10日內向本院提出上訴狀（應附
繕本），其未敘述上訴理由者，應於上訴期間屆滿後20日內補提
理由書狀於本院，上訴於臺灣高等法院。
                                    書記官  楊郁馨
中    華    民    國    97    年    3     月    26    日
附錄本案論罪科刑法條：
槍砲彈藥刀械管制條例第8條
未經許可，製造、販賣或運輸鋼筆槍、瓦斯槍、麻醉槍、獵槍、
空氣槍或第4 條第1 項第1 款所定其他可發射金屬或子彈具有殺
傷力之各式槍砲者，處無期徒刑或5 年以上有期徒刑，併科新臺
幣1 千萬元以下罰金。未經許可，轉讓、出租或出借前項所列槍
枝者，處5 年以上有期徒刑，併科新臺幣1 千萬元以下罰金。
意圖供自己或他人犯罪之用，而犯前二項之罪者，處無期徒刑或
7 年以上有期徒刑，併科新臺幣1 千萬元以下罰金。
未經許可，持有、寄藏或意圖販賣而陳列第1 項所列槍枝者，處
3 年以上10年以下有期徒刑，併科新臺幣700 萬元以下罰金。
第 1 項至第 3 項之未遂犯罰之。
槍砲彈藥刀械管制條例第12條
未經許可，製造、販賣或運輸子彈者，處1 年以上7 年以下有期
徒刑，併科新台幣500 萬元以下罰金。
未經許可，轉讓、出租或出借子彈者，處6 月以上5 年以下有期
徒刑，併科新台幣300 萬元以下罰金。
意圖供自己或他人犯罪之用，而犯前二項之罪者，處3 年以上10
年以下有期徒刑，併科新台幣700 萬元以下罰金。
未經許可，持有、寄藏或意圖販賣而陳列子彈者，處5 年以下有
期徒刑，併科新台幣300 萬元以下罰金。
第 1 項至第 3 項之未遂犯罰之。


司法院資訊處製作；財團法人民間司法改革基金會備份。
